【裁判字號】    99,訴,689
【裁判日期】    990825
【裁判案由】    妨害風化
【裁判全文】
臺灣高雄地方法院刑事判決               99年度訴字第689號
公  訴  人  臺灣高雄地方法院檢察署檢察官
被      告  丙○○
            丁○○
上列被告等因妨害風化案件，經檢察官提起公訴（98年度偵字第
23881 號），被告等於準備程序就被訴事實為認罪之陳述，經告
知其簡式審判程序之旨，並聽取當事人之意見後，本院合議庭裁
定改由受命法官行簡式審判程序，判決如下：
    主    文
丙○○幫助犯圖利媒介性交罪，累犯，處拘役伍拾伍日，如易科
罰金，以新台幣壹仟元折算壹日。
丁○○幫助犯圖利媒介性交罪，處拘役肆拾日，如易科罰金，以
新台幣壹仟元折算壹日。緩刑貳年，緩刑期間付保護管束，並應
向檢察官指定之政府機關、政府機構、行政法人、社區或其他符
合公益目的之機構或團體，提供肆拾伍小時之義務勞務。
    事    實
一、丙○○前於民國（下同）97年間因詐欺等案件，經本院以96
    年度簡字第7562號判決，分別判處有期徒刑3 月、5 月，定
    應執行有期徒刑6 月確定，於97年7 月23日入監執行，並於
    98年1 月22日縮刑期滿執行完畢（翌日出監）。丙○○、丁○○均得預見收集行動電話門號之人，可能將該門號移作自
    己或轉交他人從事不法目的使用，因此，如將門號任意交付
    他人，將可能使犯罪更猖獗，增加檢警機關對於犯罪行為追
    查之困難，竟以縱有人將上開門號供作媒介性交聯絡之用，
    仍不違背其本意，基於幫助犯圖利媒介性交之不確定故意，
    丁○○將其所申辦門號0000000000，於不詳時間（約98年1
    月24日至3 月17日某日時）、地點，以新台幣（下同）500
    元代價，交付給在報紙刊登收集門號之真實姓名年籍不詳之
    人使用；丙○○則將其母親戊○○申辦門號0000000000於上
    開時地，無償借用交給真實姓名年籍不詳之友人使用。嗣賴
    明祺（由檢察官另為不起訴處分，詳下述）與綽號「阿東」
    之真實年籍不詳成年男子，共同基於圖利媒介性交之犯意，
    由「阿東」持用戊○○門號0000000000，另將丁○○門號
    0000000000交付給賴○○，供作雙方聯絡媒介性交之用，於
    有男客需要小姐提供性服務時，即由「阿東」撥打電話通知
    賴明祺，賴○○則駕駛車牌號碼048-XZ營業小客車，搭載應
    召小姐前往指定之賓館、旅舍，與男客從事性交易。嗣於98
    年3 月17日下午6 時30分許，賴明祺依「阿東」指示駕駛上
    開營業小客車搭載女子蕭○○，前往址設在高雄市前金區○○○街18號「○○飯店」，與男客蔡○○從事性交易，於同
    日晚上7 時10分許，為警臨檢查獲，並循線查悉上情。
二、案經高雄市政府警察局乙○分局移送臺灣高雄地方法院檢察
    署檢察官偵查起訴。
    理    由
一、按本件被告2 人所犯為死刑、無期徒刑、最輕本刑為3 年以
    上有期徒刑或高等法院管轄第一審案件以外之罪，其於準備
    程序中就被訴事實為有罪之陳述，經告知其簡式審判程序之
    旨，並聽取當事人之意見後，本院合議庭認無不得或不宜適
    用簡式審判程序之處，依刑事訴訟法第273 條之1 第1 項、
    第284 條之1 規定，裁定由受命法官獨任行簡式審判程序審
    理，合先敘明。
二、上揭事實，業據被告丙○○、丁○○2 人於本院審理中坦承
    不諱（參本院2 卷第17、23、40反、41正頁），與證人丁○○、丙○○（互就另被告部分）、證人楊王月昭、賴明祺於
    警詢、偵訊之證述，參核相符（參警卷第1 、2 、6 、7 、
    10頁，偵卷第6 、7 頁，本院2 卷第17、40反頁），並有戊○○門號0000000000與丁○○門號0000000000之通聯調閱
    查詢單、高雄地檢署99年3 月9 日勘驗筆錄各1 份在卷可稽
    （參警卷第19、20頁，偵卷第25頁）。從而被告2 人上開自
    白，核與卷內積極事證相符，洵堪採信。是其等確有幫助圖
    利媒介性交犯行，事證明確，堪以認定，均應依法論科。
三、按刑法上之幫助犯，係指以幫助之意思，對於正犯資以助力
    ，而未參與實施犯罪之行為者而言。被告2 人提供上開門號
    予不法份子為實施圖利媒介性交之聯絡工具，其等單純提供
    門號予人使用行為，究與親自施行圖利媒介性交有別，亦無
    證據證明被告2 人有參與圖利媒介性交之構成要件行為，是
    被告2 人所為僅屬對於他人遂行圖利媒介性交犯行資以助力
    而已。本件核被告2 人所為，均係犯刑法第30條第1 項、第
    231 條第1 項之圖利媒介性交罪之幫助犯。再被告丙○○有
    事實欄所示論罪科刑及執行之前科，其應執行刑於98年1 月
    22日執行完畢，有台灣高等法院被告前科紀錄表在卷足參，
    其於5 年以內再故意犯本件法定刑有期徒刑以上之罪，構成
    累犯，應依法加重其刑。又被告2 人均為幫助犯，所犯情節
    較正犯為輕，依刑法第30條第2 項規定，減輕其刑。而被告
    丙○○有刑之加重、減輕事由，依法先加、後減之。爰審酌
    被告2 人疏於保管行動電話門號，致該門號提供他人圖利媒
    介性交使用，助長犯罪風氣，有損社會善良風俗，固有不該
    。惟念其等於犯後坦承犯行，已表悔悟，態度尚可，暨其犯
    罪之動機、目的、手段等一切情狀，量處如主文所示之刑，
    並諭知如易科罰金之折算標準，以資懲儆。
四、末查被告丁○○前於82年間因麻藥案件，經本院以83年度易
    字第99號判決，為有期徒刑5 月之宣告確定，於85年7 月3
    日執行完畢後，5 年以內未曾受有期徒刑以上刑之宣告，有
    台灣高等法院被告前案紀錄表附卷可參，堪認素行尚可，其
    經此警偵審及科刑宣告後，當知所警惕，應無再犯之虞，本
    院認對其所宣告之刑，以暫不執行為適當，併宣告緩刑2 年
    ，以勵自新。另依刑法第93條第1 項第2 款規定宣告緩刑期
    間付保護管束，俾由觀護人予以適當督促，並發揮附條件緩
    刑制度之立意，避免短期自由刑肇致之弊端，以期符合緩刑
    之目的。至上開被告究應向何政府機關、政府機構、行政法
    人、社區或其他符合公益目的之機構或團體提供義務勞務，
    則屬執行問題，宜由執行檢察官斟酌全案情節及各機構或團
    體之需求，妥為指定。
五、至賴○○與綽號「阿東」就本案共同犯圖利媒介性交罪部分
    ，前經本院以98年度審簡字第2327號判決，判處有期徒刑2
    月確定。為此，已由檢察官以98年度偵字第23881 號另為不
    起訴處分確定，有台灣高等法院被告前案紀錄表、不起訴處
    分書在卷可稽，附此敘明。
據上論結，應依刑事訴訟法第273 條之1 第1 項、第284 條之1
、第299 條第1 項前段，刑法第30條、第231 條第1 項、第47條
第1 項、第41條第1 項前段、第74條第1 項第2款、第2 項第5款
、第93條第1 項第2 款，刑法施行法第1 條之1 ，判決如主文。
本案經檢察官甲○○到庭執行職務  
中    華    民    國    99    年    8     月    25    日
                  刑事第二庭  法  官  李昆南
以上正本證明與原本無異。
如不服本判決應於收受送達後10日內向本院提出上訴書狀，並應
敘述具體理由；如未敘述上訴理由者，應於上訴期間屆滿後20日
內向本院補提理由書（均須按他造當事人之人數附繕本）「切勿
逕送上級法院」。
中    華    民    國    99    年    8     月    26    日
                             書記官  莊永利
附錄本判決論罪之法條：
刑法第231 條第1項（圖利使人為性交或猥褻罪）
意圖使男女與他人為性交或猥褻之行為，而引誘、容留或媒介以
營利者，處5年以下有期徒刑，得併科10萬元以下罰金。以詐術
犯之者，亦同。

司法院資訊處製作；財團法人民間司法改革基金會備份。
